臺灣彰化地方法院刑事判決　　　　　　　94年度訴字第1279號
公　訴　人　臺灣彰化地方法院檢察署檢察官
被　　　告　甲○○
上列被告因違反毒品危害防制條例案件，經檢察官提起公訴（九
十四年度毒偵字第三二三二號），本院認有刑事訴訟法第二百七
十三條之一第一項之情形，而改依簡式審判程序判決如下：
    主  文
甲○○施用第一級毒品，處有期徒刑柒月；又連續施用第二級毒
品，處有期徒刑伍月。應執行有期徒刑拾壹月。
    事  實
一、甲○○曾因施用毒品案件，先後二次經觀察、勒戒後，均認
    無繼續施用毒品之傾向，均由本院為不付審理之裁定；又因
    施用毒品案件，經本院以八十九年度少毒聲字第七號裁定移
    送戒治處所施予強制戒治一年，於民國（下同）八十九年七
    月四日起送戒治所施以強制戒治滿三個月後，其成效經評定
    合格，無繼續戒治必要，經本院裁定停止戒治，所餘戒治期
    間付保護管束，迄九十年九月八日保護管束期滿，未經撤銷
    其停止戒治，而視為業已執行期滿，復由本院於九十年十月
    三十日，以八十九年度少調字第四０六號裁定為不付審理在
    案。詎其仍不知悔改，於前開強制戒治執行完畢釋放後五年
    內，復基於施用第一級毒品海洛因之犯意，於九十四年五月
    十九日下午三時許，在彰化縣社頭鄉○○村○○路○段一０
    ０巷八弄二號之住處，以將第一級毒品海洛因攙入香菸內，
    點火加以吸食之方式，施用海洛因一次。另基於施用第二級
    毒品甲基安非他命之概括犯意，分別於九十四年五月九日及
    同年月十七日某時許，在彰化縣社頭鄉友人綽號「阿忠」住
    處，以將第二級毒品甲基安非他命置放於玻璃管內，外用火
    加以燒烤使成氣體後吸食之方式，連續施用第二級毒品甲基
    安非他命二次。嗣於九十四年五月二十日十二時四十分許，
    在前揭彰化縣社頭鄉○○村○○路○段一００巷八弄二號之
    處所，為警查獲。
二、案經彰化縣警察局田中分局報請臺灣彰化地方法院檢察署檢
    察官偵查起訴，本院認有刑事訴訟法第二百七十三條之一第
    一項之情形，而改依簡式審判程序審理。
    理  由
一、按除被告所犯為死刑、無期徒刑、最輕本刑為三年以上有期
    徒刑之罪或高等法院管轄第一審案件者外，於刑事訴訟法第
    二百七十三條第一項程序進行中，被告先就被訴事實為有罪
    之陳述時，審判長得告知被告簡式審判程序之旨，並聽取當
    事人、代理人、辯護人及輔佐人之意見後，裁定進行簡式審
    判程序；除簡式審判程序及簡易程序案件外，第一審應行合
    議審判，刑事訴訟法第二百七十三條之一第一項、第二百八
    十四條之一分別定有明文。本件被告甲○○所犯係死刑、無
    期徒刑、最輕本刑為三年以上有期徒刑或高等法院管轄第一
    審案件以外之罪，並於本院行準備程序時就被訴事實為有罪
    之陳述，本院合議庭依前揭規定，經評議結果，裁定改由受
    命法官獨任行簡式審判程序，先予敘明。
二、上揭事實，業據被告甲○○迭於警、偵訊中及本院行準備程
    序與審理時均坦承不諱，且其於九十四年五月二十日為警查
    獲時所採取之尿液，經送鑑驗結果，確呈甲基安非他命及嗎
    啡陽性反應，此有彰化縣警察局田中林分局委託檢驗尿液代
    號與真實姓名對照單及彰化縣衛生局九十四年五月三十日煙
    檢字第九四二一四一號煙毒尿液檢驗成績書各一紙附卷可稽
    ；另參以施用第二級毒品甲基安非他命具有成癮性，而被告
    前又已有施用毒品之犯行，有其前案紀錄可憑，且屢經移送
    觀察勒戒、強制戒治執行完畢釋放後，復於九十四年五月初
    再次施用毒品，被告顯有難以戒斷，且已成癮之情事，故雖
    被告於九十四年五月二十日為警查獲前四日以外之施用毒品
    犯行未經採尿鑑驗，然依前開說明，亦應認被告之自白確與
    事實相符，洵堪採信。再查，被告曾因施用毒品案件，先後
    二次經觀察、勒戒後，認均無繼續施用毒品之傾向，均由本
    院為不付審理之裁定；又因施用毒品案件，經本院以八十九
    年度少毒聲字第七號裁定移送戒治處所施予強制戒治一年，
    於八十九年七月四日起送戒治所施以強制戒治滿三個月後，
    其成效經評定合格，無繼續戒治必要，經本院裁定停止戒治
    ，所餘戒治期間付保護管束，迄九十年九月八日保護管束期
    滿，未經撤銷其停止戒治，而視為業已執行期滿，復由本院
    於九十年十月三十日，以八十九年度少調字第四０六號裁定
    為不付審理等情，有該不付審理裁定書、臺灣高等法院被告
    全國前案紀錄表及臺灣彰化地方法院檢察署刑案資料查註紀
    錄表在卷足憑，被告顯係於受強制戒治執行完畢釋放後，五
    年內再犯毒品危害防制條例第十條第一、二項之罪，依同條
    例第二十三條第二項規定，應依法論科。綜上所述，本件犯
    罪事證明確，被告前開犯行洵堪認定。
三、核被告所為，係犯毒品危害防制條例第十條第一項之施用第
    一級毒品罪及同條第二項之施用第二級毒品罪。被告為施用
    毒品而持有第一、二級毒品，其持有之低度行為均應為施用
    之高度行為所吸收，均不另論罪。又被告先後多次施用第二
    級毒品甲基安非他之犯行，時間緊接，犯罪構成要件相同，
    顯係基於概括犯意反覆為之，為連續犯，應依刑法第五十六
    條規定論以一罪，並加重其刑。其所犯前開二罪，犯意各別
    ，行為互異，所犯構成要件復不相同，應分論併罰。爰審酌
    被告前曾有施用毒品罪行，經送觀察勒戒後，猶不知悔改，
    再施用毒品不輟，不僅戕害自身健康，更辜負國家將之視為
    病人，並施以長時間之戒治處遇之苦心，惟其對他人權益之
    侵害仍屬有限，於警、偵訊中及本院行準備程序與審理時均
    已坦承犯行，暨其犯罪動機、目的、手段、施用之次數、期
    間及其智識程度、生活狀況等一切情狀，分別量處如主文所
    示之刑，並定應執行刑。
據上論斷，應依刑事訴訟法第二百七十三條之一第一項、第二百
九十九條第一項前段，毒品危害防制條例第十條第一項、第二項
、第二十三條第二項，刑法第十一條前段、第五十六條、第五十
一條第五款，判決如主文。
本案經檢察官田德煙到庭執行職務。
中　　華　　民　　國　　94　　年　　9 　　月　　9 　　日
                  刑事第一庭          法  官  簡璽容
以上正本證明與原本無異。
如不服本判決，應於判決送達後十日內向本院提出上訴狀 (須附
繕本)。
中　　華　　民　　國　　94　　年　　9 　　月　　12　　日
                                      書記官  王惠嬌
毒品危害防制條例第10條
施用第一級毒品者，處6 月以上5 年以下有期徒刑。
施用第二級毒品者，處 3 年以下有期徒刑。
